【裁判字號】    97,訴,4675
【裁判日期】    971231
【裁判案由】    毒品危害防制條例
【裁判全文】
臺灣板橋地方法院刑事判決              97年度訴字第4675號
公  訴  人  臺灣板橋地方法院檢察署檢察官
被      告  甲○○
上列被告因違反毒品危害防制條例案件，經檢察官提起公訴（97
年度毒偵字第7460號），被告於準備程序進行中先就被訴事實為
有罪之陳述，經告知簡式審判程序之旨，並聽取當事人之意見後
，本院合議庭裁定由受命法官獨任進行簡式審判程序，茲判決如
下：
    主  文
甲○○施用第一級毒品，累犯，處有期徒刑壹年。
    事  實
一、甲○○曾違犯前麻醉藥品管理條例、前肅清煙毒條例、強盜
    、詐欺、槍砲彈藥刀械管條例及妨害自由等案件，其中於民
    國（下同）82年間，因違反肅清煙毒條例等案件，經本院分
    別判處有期徒刑3 年6 月（違反肅清煙毒條例部分）、6 月
    （違反前麻醉藥品管理條例部分），應執行有期徒刑4 年確
    定，83年間，另因贓物案件，經本院判處有期徒刑6 月確定
    ，並與前案更定應執行刑有期徒刑4 年3 月，自83年1 月26
    日起執行，迄84年8 月28日假釋出監，惟假釋期間因違反保
    護管束應遵守事項遭撤銷假釋（尚餘殘刑2 年1 月27日）；
    又於86年間，因詐欺案件，經本院判處有期徒刑4 月確定，
    同年間，再因違反前麻醉藥品管理條例案件，經本院判處有
    期徒刑6 月確定，同年間，另因違反槍砲彈藥刀械管制條例
    案件，經臺灣高等法院判處有期徒刑6 月確定，87年間，復
    因強盜等案件，經臺灣高等法院判處應執行有期徒刑6 年8
    月確定，嗣上開各罪經臺灣高等法院定應執行刑為有期徒刑
    7 年9 月確定，並與上開殘刑（有期徒刑2 年1 月27日）接
    續執行，自86年11月7 日起入監服刑，迄91年4 月9 日假釋
    出監，惟於假釋期間又因違反保護管束應遵守事項遭撤銷假
    釋（所餘殘刑有期徒刑3 年11月9 日）；迨92年間，因妨害
    自由案件，經本院判處有期徒刑4 月確定，再與上開經臺灣
    高等法院定應執行刑為有期徒刑7 年9 月之各罪，依法減刑
    暨定應執行刑為有期徒刑7 年7 月，甫於96年12月5 日縮刑
    期滿執行完畢。另於91年間，因施用毒品案件，經本院以91
    年度毒聲字第4287號刑事裁定送觀察、勒戒後，認有繼續施
    用毒品之傾向，再由本院以92年度毒聲字第1586號刑事裁定
    令入戒治處所施以強制戒治，於93年2 月13日停止戒治出所
    ，並付保護管束，迄93年5 月15日保護管束期滿未經撤銷，
    視為強制戒治期滿執行完畢，並經臺灣板橋地方法院檢察署
    檢察官以93年度戒毒偵字第214 號為不起訴處分確定。詎猶
    不知悛悔，於上開強制戒治執行完畢釋放後5 年內，另基於
    施用第一級毒品海洛因之犯意，於97年7 月30日16許（起訴
    書誤載為「97年7 月31日下午5 時44分許採集尿液前回溯26
    小時內某時點」云云），在臺北縣三峽鎮○○街198 號3樓
    之5 住處內（起訴書誤載為「在不詳處所」），以將第一級
    毒品海洛因摻水置入其所有之針筒內再注射身體之方式，施
    用第一級毒品海洛因1 次。嗣經警採集其尿液檢體送請鑑驗
    後，發現呈嗎啡陽性反應，始悉上情。
二、案經臺北縣政府警察局三峽分局報請臺灣板橋地方法院檢察
    署檢察官偵查起訴，再經本院合議庭裁定進行簡式審判程序
    審理。
    理  由
一、按本件被告甲○○所犯為死刑、無期徒刑、最輕本刑為3 年
    以上有期徒刑以外之罪，其於準備程序進行中先就被訴事實
    為有罪之陳述，經告知簡式審判程序之旨，並聽取公訴人、
    被告之意見後，本院合議庭認宜由受命法官獨任進行簡式審
    判程序，爰依刑事訴訟法第273 條之1 第1 項規定，裁定進
    行簡式審判程序，合先敘明。
二、上揭犯罪事實，業據被告於本院準備程序中及審理時均坦承
    不諱，且其於97年7 月31日16時10分許於臺北縣政府警察局
    三峽分局偵查隊為警所採集之尿液檢體，經送請臺灣檢驗科
    技股份有限公司遞以EIA 酵素免疫分析法初驗、GC /MS氣相
    層析質譜儀法複驗結果，確呈現嗎啡類陽性反應，有該公司
    濫用藥物檢驗報告及臺北縣政府警察局三峽分局查獲毒品危
    害防制條例案姓名對照表各1 紙在卷可稽，堪信被告上開自
    白確與事實相符。次查被告前於91年間因施用毒品案件，經
    本院以91年度毒聲字第4287號刑事裁定送觀察、勒戒後，認
    有繼續施用毒品之傾向，再由本院以92年度毒聲字第1586號
    刑事裁定令入戒治處所施以強制戒治，於93年2 月13日停止
    戒治出所，並付保護管束，迄93年5 月15日保護管束期滿未
    經撤銷，視為強制戒治期滿執行完畢，並經臺灣板橋地方法
    院檢察署檢察官以93年度戒毒偵字第214 號為不起訴處分確
    定等情，有臺灣高等法院被告前案紀錄表1 份在卷足憑，堪
    認被告確係於前經強制戒治執行完畢釋放後5 年內，再犯本
    件施用第一級毒品犯行，核與毒品危害防制條例第23條第2
    項規定相符，應依法論科。
三、核被告所為，係犯毒品危害防制條例第10條第1 項之施用第
    一級毒品罪；其施用前持有第一級毒品海洛因之低度行為，
    應為其施用之高度行為所吸收，不另論罪。查被告先前有如
    事實欄所載之前案有期徒刑科刑暨執行完畢情形，有臺灣高
    等法院被告前案紀錄表在卷可查，其於前案有期徒刑執行完
    畢後5 年內，故意再犯本案有期徒刑以上之罪，為累犯，應
    依刑法第47條第1 項規定加重其刑。爰審酌被告前經強制戒
    治執行完畢後，猶另萌施用毒品犯意，再犯本罪，顯見其戒
    除毒癮之意志薄弱，且未衷心悛悔，漠視法令之禁制，恣意
    濫用毒品，其行可訾，惟尚知坦承犯行，兼衡其施用毒品之
    種類、期間、次數、動機、目的、手段等一切情狀，量處如
    主文所示之刑，以資懲儆。另如犯罪事實欄所載之針筒，雖
    係被告持以犯本案施用第一級毒品罪所用之物，惟本院衡酌
    該物品並未扣案，復查無其他積極事證足資證明該項物品目
    前仍然存在（被告於準備程序中陳明業已丟棄滅失），爰不
    予宣告沒收，附此敘明。
據上論斷，應依刑事訴訟法第273 條之1第1 項、第299 條第1項
前段，毒品危害防制條例第10條第1 項、第23條第2 項，刑法第
11條前段、第47條第1 項，判決如主文。
本案經檢察官江耀民到庭執行職務。
中    華    民    國    97    年    12    月    31    日
                  刑事第二庭  法  官  王屏夏
上列正本證明與原本無異。
如不服本判決，應於送達後10日內敘明上訴理由，向本院提出上
訴狀，上訴於本院第二審合議庭 (應附繕本) 。其未敘述上訴理
由者，應於上訴期間屆滿後20日內向本院補提理由書「切勿逕送
上級法院」。
                              書記官  陳金鳳
中    華    民    國    97    年    12    月    31    日
附錄本案論罪科刑法條全文：
毒品危害防制條例第10條
施用第一級毒品者，處 6 月以上 5 年以下有期徒刑。
施用第二級毒品者，處 3 年以下有期徒刑。


司法院資訊處製作；財團法人民間司法改革基金會備份。
